【裁判字號】    96,訴,2824
【裁判日期】    970131
【裁判案由】    毒品危害防制條例
【裁判全文】
臺灣板橋地方法院刑事判決              96年度訴字第2824號
公  訴  人  臺灣板橋地方法院檢察署檢察官
被      告  甲○○
                    （現另案
上列被告因違反毒品危害防制條例案件，經檢察官提起公訴（九
十六年度毒偵字第三六四七號），於被告為有罪之陳述後，本院
合議庭裁定由受命法官獨任依簡式審判程序審理，茲判決如下：
    主  文
甲○○施用第一級毒品，累犯，處有期徒刑壹年。
扣案如附表所示海洛因及安非他命均沒收銷燬之；上開海洛因之
外包裝袋捌個與安非他命之外包裝袋壹個均沒收之。
    事  實
一、甲○○曾因違反肅清煙毒條例案件，經臺灣高等法院以八十
    三年度上訴字第五八八八號判處有期徒刑十月確定；復因違
    反麻醉藥品管理條例案件及肅清煙毒條例案件，經本院以八
    十三年度訴字第一六八四號判處有期徒刑五年六月及三年二
    月確定；另因違反藥事法案件，經本院以八十三年度訴字第
    二四九○號判處有期徒刑三月確定；以上所處有期徒刑經定
    應執行刑為九年二月，發監執行後於民國八十八年四月二十
    六日假釋。惟其後又因持有毒品違反毒品危害防制條例案件
    ，經本院以八十九年度訴字第一○八七號判處有期徒刑六月
    確定，並與上開經撤銷假釋後之殘刑接續執行，甫於九十四
    年十二月十七日執行完畢。其前因施用毒品違反違反毒品危
    害防制條例案件，經檢察官送勒戒處所觀察、勒戒後，認有
    繼續施用毒品之傾向而送戒治處所施以強制戒治，於九十一
    年二月八日因停止戒治而釋放，嗣於九十一年五月六日因戒
    治期滿未經撤銷停止戒治而視為執行完畢，並由臺灣板橋地
    方法院檢察署檢察官以九十二年度戒毒偵字第一六七號為不
    起訴處分確定。又因施用毒品違反毒品危害防制條例案件，
    經本院以九十五年度訴緝字第二八三號判處有期徒刑十月及
    六月確定；再同因施用毒品違反毒品危害防制條例案件，經
    本院以九十五年度訴字第三○二一號判處有期徒刑八月確定
    ；以上所處有期徒刑嗣經裁定減刑為五月、三月及四月，並
    合併定應執行刑為十月，於九十六年七月二十日以易科罰金
    執行完畢（此部分於本件不構成累犯）。另再因施用毒品違
    反毒品危害防制條例案件，經本院以九十六年度訴字第八七
    二號判處有期徒刑七月確定，尚未執行。
二、詎甲○○猶不知戒除毒癮，基於施用第一級毒品與第二級毒
    品之犯意，於九十六年五月八日上午八時許，在臺北縣三重
    市某處之公園廁所內，將第一級毒品海洛因與第二級毒品安
    非他命混合後，燒烤成煙吸食其煙氣而施用之。嗣於九十六
    年五月八日二十一時許，為警在臺北縣三重市光榮國民小學
    前查獲，並扣得如附表所示之物。
三、案經臺北縣政府警察局三重分局移送臺灣板橋地方法院檢察
    署檢察官偵查起訴。
    理  由
一、犯罪事實之認定：
  (一)上揭犯罪事實，業據被告甲○○自白不諱，而其為警查獲後
    經採集尿液囑託鑑定結果，亦呈嗎啡（即海洛因進入人體後
    之代謝物）及安非他命類陽性反應，有臺灣檢驗科技股份有
    限公司出具之濫用藥物尿液檢驗報告乙份及臺北縣政府警察
    局三重分局查獲毒品案件被移送者姓名及代碼對照表乙份附
    卷可稽，並有扣案如附表所示之物與卷附法務部調查局鑑定
    書乙份可為佐證，堪信其前開自白應與事實相符。
  (二)又被告有事實欄所載因施用毒品違反毒品危害防制條例而受
    觀察勒戒、強制戒治、不起訴處分與有罪判決等情形，此亦
    有上開不起訴處分書、臺灣高等法院被告前案紀錄表在卷可
    憑。
  (三)是以本件事證明確，被告於強制戒治執行完畢釋放後五年內
    三犯以上施用海洛因及安非他命之行為，堪為認定，應予依
    法論科。
二、論罪科刑之法律適用：
  (一)按海洛因、安非他命分別為毒品危害防制條例第二條第二項
    第一款、第二款所定之第一級毒品及第二級毒品，核被告所
    為，係犯同條例第十條第一項之施用第一級毒品罪，及同條
    例第十條第二項之施用第二級毒品罪。其施用前後持有海洛
    因、安非他命之低度行為均為施用之高度行為所吸收，不另
    論罪。被告以同一施用行為同時觸犯上開二罪名，為想像競
    合犯，應依刑法第五十五條之規定，從其中法定刑較重之施
    用第一級毒品罪處斷。又被告曾因違反肅清煙毒條例案件，
    經臺灣高等法院以八十三年度上訴字第五八八八號判處有期
    徒刑十月確定；復因違反麻醉藥品管理條例案件及肅清煙毒
    條例案件，經本院以八十三年度訴字第一六八四號判處有期
    徒刑五年六月及三年二月確定；另因違反藥事法案件，經本
    院以八十三年度訴字第二四九○號判處有期徒刑三月確定；
    以上所處有期徒刑經定應執行刑為九年二月，發監執行後於
    八十八年四月二十六日假釋；惟其後又因持有毒品違反毒品
    危害防制條例案件，經本院以八十九年度訴字第一○八七號
    判處有期徒刑六月確定，並與上開經撤銷假釋後之殘刑接續
    執行，甫於九十四年十二月十七日執行完畢，此有臺灣高等
    法院被告前案紀錄表附卷足參，其於有期徒刑執行完畢後五
    年以內以故意再犯本件最重本刑為有期徒刑以上之罪，為累
    犯，應依刑法第四十七條第一項之規定加重其刑。
  (二)爰審酌被告有前述犯罪及施用毒品遭查獲之紀錄，有臺灣高
    等法院被告前案紀錄表附卷足據，素行不佳，且前已因強制
    戒治執行完畢而經不起訴處分，業受毒品危害防制條例對施
    用毒品人之寬典，竟仍一再吸食，並於前案尚未執行之際再
    度違犯，且施用兩種毒品，顯見並無悔意，惡性非淺，而其
    施用毒品實為戕害自身健康之犯罪，於他人固無明顯重大危
    害，然對社會善良風氣已足生不良影響，並斟酌其施用之次
    數，及其於偵審中俱能坦認犯行，犯罪後之態度尚稱良好等
    一切情狀，分別量處如主文所示之刑，以資儆懲。
  (三)警於查獲時扣得如附表所示之海洛因及安非他命，係查獲之
    第一級毒品，應依毒品危害防制條例毒品危害防制條例第十
    八條第一項前段之規定，併為沒收銷燬之諭知。又上開海洛
    因、安非他命之外包裝袋，則為被告所有預備供其施用第一
    級毒品、第二級毒品犯罪之物，亦經被告陳明在卷，應併依
    刑法第三十八條第一項第二款之規定為沒收之諭知。
據上論斷，應依刑事訴訟法第二百七十三條之一第一項、第二百
九十九條第一項前段、毒品危害防制條例第十條第一項、第二項
、第二十三條第二項、第十八條第一項前段，刑法第十一條前段
、第五十五條、第四十七條第一項、第三十八條第一項第二款，
判決如主文。
本案經檢察官陳伯均到庭執行職務。
中    華    民    國    97    年    1     月    31    日
                    刑事第十庭  法  官  楊博欽
以上正本證明與原本無異
如不服本判決應於送達後十日內向本院提出上訴狀
                                書記官  李慈容
中    華    民    國    97    年    1     月    31    日
附錄本案論罪科刑法條全文：
毒品危害防制條例第十條
  施用第一級毒品者，處六月以上五年以下有期徒刑。
  施用第二級毒品者，處三年以下有期徒刑。
附表一：
┌──┬───────────────────────┐
│編號│扣案物名稱及數量                              │
├──┼───────────────────────┤
│ 一 │海洛因八包（淨重合計二十四點六六公克）        │
├──┼───────────────────────┤
│ 二 │安非他命乙包（淨重十七點八公克）              │
└──┴───────────────────────┘


司法院資訊處製作；財團法人民間司法改革基金會備份。
